臺灣臺南地方法院刑事判決　　　　　　　 94年度訴字第837號
公　訴　人　臺灣臺南地方法院檢察署檢察官
被　　　告　乙○○
指定辯護人　甲○○　本院公設辯護人
上列被告因違反槍砲彈藥刀械管制條例案件，經檢察官提起公訴
（94年度營偵字第448號），本院判決如下：
    主    文
乙○○未經許可，持有可發射金屬具有殺傷力之改造玩具空氣長
槍，處有期徒刑貳年，併科罰金新臺幣伍萬元，罰金如易服勞役
，以新臺幣玖佰元即銀元佰元，折算壹日；緩刑伍年。扣案之
改造玩具空氣長槍壹枝沒收。
    事    實
一、乙○○明知未經主管機關許可，不得持有具殺傷力之改造玩
    具空氣長槍，詎其竟因一時好奇，而於民國九十四年二月初
    某日在臺北縣三重市○○○路九五巷四號三樓住處，透過電
    腦網路，以新臺幣 (下同)一萬二千元之代價，購得可供發
    射金屬且具有殺傷力之改造玩具空氣長槍一枝，而無故持有
    之，另於臺北縣三重市某處模型槍店分別以每支二十元之代
    價購得二氧化碳鋼瓶十三支及二百元代價購得塑膠加重鉛彈
    一瓶，均用以供上開槍枝擊發之用。嗣於九十四年三月二十
    二日十六時四十五分許，乙○○持上開改造玩具空氣長槍至
    臺南縣後壁鄉後部村南八五線二００公尺處欲射擊鳥類時，
    為警查獲，並扣得上開改造玩具空氣長槍一枝（槍枝管制編
    號0000000000號）、二氧化碳鋼瓶十三個及塑膠加重鉛彈一
    瓶等物。
二、案經臺南縣警察局白河分局報告臺灣臺南地方法院檢察署檢
    察官偵查後起訴。
    理    由
一、上開犯罪事實，業據被告乙○○於警詢、偵查中及本院審理
    時均坦承不諱，復有玩具空氣長槍一枝、二氧化碳鋼瓶十三
    個及塑膠加重鉛彈一瓶扣案可資佐證。而上開槍枝，經送請
    內政部警政署刑事警察局鑑驗結果，認「一、送鑑瓦斯長槍
    壹枝，（槍枝管制編號0000000000號），認係玩具空氣長槍
    ，以小型二氧化碳鋼瓶內氣體為發射動力，經試射，其發射
    物（直徑6mm鋼珠、重量0.88克鋼珠）速度為193、191、191
    公尺／秒，發射物動能為16.39、16.05、16.05焦耳，換算
    單位面積動能為57.97、56.77、56.77焦耳／平方公分。二
    、送鑑瓦斯鋼瓶十三個，認均係小型二氧化碳鋼瓶。三、送
    鑑塑膠加重鉛彈一瓶，認均係直徑6mm塑膠彈丸。殺傷力之
    相關數據：... （三）依日本科學警察研究所之研究結果，
    彈丸單位面積動能達二Ｏ焦耳／平方公分則足以穿入人體皮
    肉層」，此有該局九十四年四月十八日刑鑑字第○九四○○
    五二七一六號槍彈鑑定書在卷足稽 (見偵查卷第九至第十二
    頁)，扣案之玩具空氣長槍所發射之鋼珠既均能射穿人體皮
    肉層，已足認該玩具空氣長槍確具有殺傷力無訛。此外，復
    有扣押物品清單一份在卷足憑（見偵查卷第十三頁）可憑。
    綜上所查，被告自白核與事實相符，本件事證明確，被告犯
    行，洵堪認定。
二、按上開鑑定書既記載本件被告持有之槍枝係「玩具空氣長槍
    」，即非屬槍砲槍砲彈藥刀械管制條例第四條第一項第一款
    之「空氣槍」，應屬同款之「其他可發射金屬或子彈具有殺
    傷力之各式槍砲」。復按槍砲彈藥刀械管制條例部分條文於
    九十四年一月二十六日經總統以華總一義字第０九四０００
    一０一０一號修正公布，並於同年一月二十八日生效。而就
    持有其他可發射金屬具有殺傷力之槍枝部分，槍砲彈藥刀械
    管制條例第十一條第四項之條項業經刪除，並將該條項所規
    定之未經許可持有其他可發射金屬具有殺傷力之槍枝罪移列
    至第八條第四項合併修正，修正前後之該罪構成要件雖無不
    同，惟修正後之刑度已由「一年以上七年以下有期徒刑，併
    科新臺幣七百萬元以下罰金」提高為「三年以上十年以下有
    期徒刑，併科新臺幣七百萬元以下之罰金」。惟查被告係自
    九十四年二月初某日起購入上開空氣長槍，且於九十四年三
    月二十二日為警查獲，是自不生新舊法比較之問題，而當應
    適用新法論處。
三、核被告所為，係違反槍砲彈藥刀械管制條例第八條第四項之
    未經許可，持有具殺傷力之玩具空氣長槍罪。另按刑法第五
    十九條之酌量減輕其刑，必須犯罪另有特殊之原因與環境等
    等，在客觀上足以引起一般同情，認為即予宣告法定低度刑
    期尤嫌過重者，始有其適用 (最高法院四十五年台上字第一
    一六五號判例參照)。查本件被告係因一時好奇而上網購買
    該改造玩具空氣長槍欲用以射擊鳥類，並非欲持供犯罪所用
    ，業經被告供承在卷，且該玩具空氣長槍係用以擊發塑膠加
    重鉛彈，而經鑑定結果，雖認該玩具空氣長槍係以小型二氧
    化碳鋼瓶內氣體為發射動力，經試射，其發射物（直徑6mm
    鋼珠、重量0.88克鋼珠）速度為193、191、191公尺／秒，
    發射物動能為16.39、16.05、16.05焦耳，換算單位面積動
    能為57. 97、56.77、56.77焦耳／平方公分，而該鑑定書亦
    記載：(一)、美國軍醫總署定義：彈丸撞擊動能達58呎磅 (
    約為78.6 焦耳)，則足以使人喪失戰鬥力。(二)本局對活豬
    作射擊測試結果，彈丸單位面積動能達24焦耳/平方公尺，
    則足以穿入豬隻皮肉層。(三)依日本科學警察研究所之研究
    結果，彈丸單位面積動能達20焦耳/平方公尺則足以穿入人
    體皮肉層，亦有上開鑑定書一紙附卷可參。是依以上之相關
    數據，足認本件被告持有之玩具空氣長槍雖具有殺傷力，惟
    該殺傷力遠低於一般子彈之殺傷力，雖足以穿入人體皮肉層
    ，惟尚不足以使人喪失戰鬥力，足認該槍枝之用途確係被告
    購以射擊鳥類之用，是被告所持有該槍枝確有特殊之原因與
    環境，而在客觀上足以引起一般同情，而槍砲彈藥刀械管制
    條例第八條第四項之持有其他可發射金屬具有殺傷力之槍枝
    ，其法定刑為三年以上十年以下有期徒刑，併科新臺幣七百
    萬元以下罰金，然本件被告係因一時好奇，上網購買而持有
    該射擊鳥類之玩具空氣長槍，而因該玩具空氣長槍之射擊動
    能稍大於刑事上所謂「殺傷力」之標準而觸法，可認情輕法
    重，尚可憫恕，故依刑法第五十九條規定，減輕其刑。爰審
    酌被告未經許可，持有前開具殺傷力之改造玩具空氣長槍一
    枝，雖有可能對他人之生命、身體構成威脅之危害，然查無
    持該改造玩具空氣長槍加害他人生命、身體、財產之具體事
    證，並審酌其犯罪動機、目的、手段，以及犯後坦承犯行尚
    具悔意，態度良好等一切情狀，量處如主文所示之刑，並就
    併科罰金部分，諭知如易服勞役之折算標準，以資懲儆。又
    被告前未曾受有期徒刑以上刑之宣告，有臺灣臺南地方法院
    檢察署刑案資料查註紀錄表及臺灣高等法院被告前案紀錄表
    在卷可憑，其因一時失慮，致罹刑章，經此偵審程序及科刑
    之教訓後，應知所警惕，信無再犯之虞，本院認所宣告之刑
    以暫不執行為適當，併諭知緩刑五年，以勵自新。
四、扣案之改造玩具空氣長槍一枝（槍枝管制編號0000000000號
    ），經鑑定結果，具有殺傷力，係屬違禁物，應依刑法第三
    十八條第一項第一款規定宣告沒收。另扣案之二氧化碳鋼瓶
    十三個、塑膠加重鉛彈一瓶等物雖係用以填充於前開玩具空
    氣長槍供發射之物，惟均非屬違禁物，亦非供被告犯持有槍
    枝罪之用或預備之物，檢察官以係槍枝之「從物」聲請本院
    予以沒收，即屬無據，不應准許，爰不另為宣告沒收之諭知
    。
據上論斷，應依刑事訴訟法第二百九十九條第一項前段，槍砲彈
藥刀械管制條例第八條第四項，刑法第十一條前段、第五十九條
、第四十二條第二項、第七十四條第一款、第三十八條第一項第
一款，罰金罰鍰提高標準條例第二條，現行法規所定貨幣單位折
算新臺幣條例第二條，判決如主文。
本案經檢察官王誠到庭執行職務。
中　　華　　民　　國　　94　　年　　8　　月　　24　　日
　　　　　　　　　刑事第七庭  審判長  法  官　蘇義洲
                                      法  官  朱中和
                                      法  官  徐文瑞
以上正本證明與原本無異。
如不服本判決應於送達後十日內向本院提出上訴狀。
　　　　　　　　　　　　　　　　    　書記官  李珍瑩
中　　華　　民　　國　　94　　年　　8　　月　　24　　日
附錄法條：
槍砲彈藥刀械管制條例第八條第四項：
槍砲彈藥刀械管制條例第8條
未經許可，製造、販賣或運輸鋼筆槍、瓦斯槍、麻醉槍、獵槍、
空氣槍或第4條第1項第1款所定其他可發射金屬或子彈具有殺傷
力之各式槍砲者，處無期徒刑或5年以上有期徒刑，併科新臺幣1
千萬元以下罰金。未經許可，轉讓、出租或出借前項所列槍枝者
，處5年以上有期徒刑，併科新臺幣1千萬元以下罰金。
意圖供自己或他人犯罪之用，而犯前二項之罪者，處無期徒刑或
7年以上有期徒刑，併科新臺幣1千萬元以下罰金。
未經許可，持有、寄藏或意圖販賣而陳列第1項所列槍枝者，處3
年以上10年以下有期徒刑，併科新臺幣700萬元以下罰金。
第 1 項至第 3 項之未遂犯罰之。
